ACORDAO-COMPLETO-2379091

ACÓRDÃO DE RELAÇÃO

ACÓRDÃO DE RELAÇÃO 11939/2019 ATA 38/2019 - PRIMEIRA CÂMARA

Acórdão 11939/2019-TCU-Primeira Câmara
Os Ministros do Tribunal de Contas da União, reunidos em sessão da Primeira Câmara, tendo em vista que os efeitos financeiros dos atos de admissão de pessoal em análise se exauriram antes de seu processamento pela Corte, ACORDAM, por unanimidade, com fundamento no art. 143, inciso II, do Regimento Interno, c/c o art. 7º da Resolução TCU nº 206, de 24/10/2007, em considerar prejudicados, por perda de objeto, os atos constantes deste processo, de acordo com os pareceres emitidos nos autos:
1. Processo TC-Processo 028.435/2019-2 (ATOS DE ADMISSÃO) 
	1.1. Interessados: Alexandre Guimarães Santos (XXX.316.696-XX) ; Anna Isabel de Carvalho (XXX.506.166-XX) ; Cecilia Lopes Viana (XXX.898.906-XX) ; Claudia Emanuele Machado (XXX.602.426-XX) ; Clayton Chaves Silva Nascimento (XXX.686.736-XX) ; Daiana Medeiros Lopes (XXX.611.896-XX) ; Danilo Felipe da Rocha Santana Barbosa (XXX.569.996-XX) ; Fausto de Oliveira Monteiro (XXX.404.606-XX) ; Fernanda Gabriely Batista Mendes (XXX.927.666-XX) ; Fernando Felix Oliveira e Silva (XXX.342.526-XX) ; Gilvan Costa da Cruz (XXX.664.166-XX) ; Johnisson Xavier Silva (XXX.691.826-XX) ; Kelly Cristina Lisboa Santos (XXX.884.366-XX) ; Klebertt Kinsey de Oliveira Felix (XXX.945.736-XX) ; Lucas Jonathan Martins Ribas (XXX.037.616-XX) ; Maria Gisely Camargos (XXX.598.836-XX) ; Mariana Xavier de Souza (XXX.360.376-XX) ; Michelle Patricia Fernandes (XXX.800.246-XX) ; Nayara Freire da Silva Lopes (XXX.618.166-XX) ; Paula Cristina dos Santos (XXX.927.226-XX) 
	1.2. Órgão/Entidade: Instituto Federal de Educação, Ciência e Tecnologia do Norte de Minas Gerais
	1.3. Relator: Ministro Walton Alencar Rodrigues
	1.4. Representante do Ministério Público: Procurador Júlio Marcelo de Oliveira
	1.5. Unidade Técnica: Secretaria de Fiscalização de Pessoal (SEFIP) .
	1.6. Representação legal: não há.
	1.7. Determinações/Recomendações/Orientações: não há.

Primeira Câmara

Alexandre Guimarães Santos (XXX.316.696-XX); Anna Isabel de Carvalho (XXX.506.166-XX); Cecilia Lopes Viana (XXX.898.906-XX); Claudia Emanuele Machado (XXX.602.426-XX); Clayton Chaves Silva Nascimento (XXX.686.736-XX); Daiana Medeiros Lopes (XXX.611.896-XX); Danilo Felipe da Rocha Santana Barbosa (XXX.569.996-XX); Fausto de Oliveira Monteiro (XXX.404.606-XX); Fernanda Gabriely Batista Mendes (XXX.927.666-XX); Fernando Felix Oliveira e Silva (XXX.342.526-XX); Gilvan Costa da Cruz (XXX.664.166-XX); Johnisson Xavier Silva (XXX.691.826-XX); Kelly Cristina Lisboa Santos (XXX.884.366-XX); Klebertt Kinsey de Oliveira Felix (XXX.945.736-XX); Lucas Jonathan Martins Ribas (XXX.037.616-XX); Maria Gisely Camargos (XXX.598.836-XX); Mariana Xavier de Souza (XXX.360.376-XX); Michelle Patricia Fernandes (XXX.800.246-XX); Nayara Freire da Silva Lopes (XXX.618.166-XX); Paula Cristina dos Santos (XXX.927.226-XX)

WALTON ALENCAR RODRIGUES

não há.

Procurador Júlio Marcelo de Oliveira

ATOS DE ADMISSÃO (ADS)

Secretaria de Fiscalização de Pessoal (SEFIP).